【裁判字號】    98,上易,1657
【裁判日期】    981124
【裁判案由】    贓物
【裁判全文】
臺灣高等法院臺中分院刑事判決        98年度上易字第1657號
上  訴  人
即  被  告  乙○○
                    （另案在臺灣臺中監獄執行中）
上列上訴人因贓物案件，不服臺灣臺中地方法院98年度易字第75
9號中華民國98年9月7日第一審判決（起訴案號：臺灣臺中地方
法院檢察署97年度偵字第10435號），提起上訴，本院判決如下
：
    主  文
上訴駁回。
    事  實
一、乙○○前因違反毒品危害防制條例案件，經臺灣臺中地方法
    院以93年度訴字第305號判處有期徒刑8月確定；又因贓物案
    件，經同院以93年度沙簡字第283號判處有期徒刑5月確定；
    復因違反毒品危害防制條例案件，經同院以93年度易字第10
    86號判處有期徒刑4月確定；再因詐欺案件，經同院以93年
    度中簡字第1445號判處有期徒刑3月確定；另因竊盜案件，
    經同院以93年度易字第1885號判處有期徒刑3月確定。上開5
    罪，經同院裁定定其應執行刑為有期徒刑1年9月確定，於95
    年1月8日縮刑期滿執行完畢；又於95年間，因違反毒品危害
    防制條例案件，經同院以95年度訴字第2279號判處有期徒刑
    1年確定，甫於96年7月13日縮刑期滿執行完畢（另於97年1
    月間，再因竊車及搶奪案件，經臺灣臺中地方法院以97年度
    訴字第4684號判處應執行有期徒刑1年2月確定）。詎乙○○
    仍不知悔改，明知不詳姓名年籍之人所持有之廠牌型號為摩
    托羅拉廠牌C157型，序號為000000000000000號之行動電話
    手機1支（為俞陳花所有，於97年1月8日晚上9時30分許，
    在臺中市○○區○○路2段199號前遭人搶奪，未扣案，下稱
    系爭手機）係屬來路不明之贓物，竟基於收受贓物之犯意，
    在97年1月8日晚上9時30分後至翌（9）日晚間7時之間之某
    時，在不詳地點，自該不詳姓名年籍之人處收受系爭手機。
    而乙○○於96年12月間起受僱於林朝森擔任臨時工，林朝森
    於96年12月間遺失手機，因一時急用，且可預見乙○○所持
    有之系爭手機，係屬來路不明之贓物，竟基於縱若收受該贓
    物使用亦不違背其本意之不確定故意，於97年1月9日晚上7
    時許，在其臺中縣大里市○○路353號住處，向乙○○借用
    手機，而收受系爭手機使用（林朝森所涉贓物犯行，業據原
    審判處罪刑確定）。嗣為警依系爭手機序號調閱行動電話通
    聯紀錄後，始循線查獲上情。
二、案經臺中市警察局第六分局報請臺灣臺中地方法院檢察署檢
    察官偵查起訴。
    理    由
壹、證據能力之說明：
    按被告以外之人於審判外之陳述，雖不符刑事訴訟法第159
    條之1至第159條之4之規定，而經當事人於審判程序同意作
    為證據，法院審酌該言詞陳述或書面陳述作成時之情況，認
    為適當者，亦得為證據。當事人、代理人或辯護人於法院調
    查證據時，知有第159條第1項不得為證據之情形，而未於言
    詞辯論終結前聲明異議者，視為有前項之同意，刑事訴訟法
    第159條之5定有明文。核其立法意旨在於傳聞證據未經當事
    人之反對詰問予以核實，原則上先予排除。惟若當事人已放
    棄反對詰問權，於審判程序中表明同意該等傳聞證據可作為
    證據；或於言詞辯論終結前未聲明異議，基於尊重當事人對
    傳聞證據之處分權，及證據資料愈豐富，愈有助於真實發見
    之理念，且強化言詞辯論主義，使訴訟程序得以順暢進行，
    上開傳聞證據亦均具有證據能力。本判決所引用之下列各項
    證據，或屬傳聞證據，惟查無同法第159條之1至之4等4條所
    列之情形，檢察官及被告於審理時亦未就卷內證據資料之證
    據能力有所爭執，且迄本院言詞辯論終結前，均未主張有刑
    事訴訟法第159條第1項不得為證據之情形，是應認已同意卷
    內證據均得作為本案之證據。而經本院審酌上開證據作成時
    之情況，亦無違法不當之瑕疵，認為以之作為本案之證據亦
    屬適當，是上揭證據自均具有證據能力。
貳、實體部分：
一、訊據上訴人即被告（下稱被告）乙○○矢口否認有何收受贓
    物犯行，辯稱：伊僅曾於96年年底或97年初，將伊所有之銀
    色面板、黑色外殼，型號為摩托羅拉廠牌C139型、序號為00
    0000000000000號之手機借予同案被告林朝森使用，前後只
    借用這1次，且該手機現經臺灣臺中監獄保管中，並未在97
    年1月9日將系爭手機拿給林朝森使用，系爭手機非伊所持有
    而交付林朝森使用云云。經查：
(一)、系爭手機係被害人俞陳花於97年1月8日晚上9時30分許，
    在臺中市○○區○○路2段199號前遭人搶奪之物，業據證人
    俞陳花於警詢時及偵查中證述屬實（見警卷第11至12頁、
    偵查卷第39頁），並有其所提出含有系爭手機序號之產品包
    裝外盒影本（見偵查卷第44頁）可佐，復有系爭手機門號
    0000000000號通聯調閱查詢單（見警卷第14頁）附卷可稽，
    是系爭手機確為俞陳花先前遭人搶奪之手機，應屬贓物無
    誤。
(二)、被告乙○○固以前詞置辯，然查：
  1.證人即共同被告林朝森先於偵查中供稱：伊確實在97年1月9
    日或10日跟被告乙○○借手機，之後有撥打，印象很深刻，
    因為隔天是伊生日，借用被告乙○○的手機撥打的地址是在
    臺中縣大里市○○路，撥出0000000000門號等語。而被告林
    朝森於97年1月11日13時33分04秒，確有將其使用之0000000
    000號手機晶片卡插入系爭手機（序號000000000000000）撥
    打，且當時通話之基地台位置確在臺中縣大里市○○路等情
    ，亦有0000000000號行動電話自96年11月30日起至97年1月
    15 日止之雙向通聯紀錄在卷可參（見97年度偵字第10435號
    偵查卷第45-47頁），足認共同被告林朝森上開供述，應屬
    非虛。又證人林朝森於原審審理時亦具結證稱：伊總共向被
    告乙○○借用不含晶片卡之手機2次，2次伊都有插入伊所有
    門號為0000000000號之手機晶片卡使用，第1次是在96年12
    中旬所借，手機廠牌是諾基亞，並在97年1月9日歸還，當晚
    被告乙○○又從口袋拿出很多支手機，並表示裡面有1支是
    其自己的，如果怕有問題的話，可以將其自己使用的手機借
    伊使用，伊乃向被告乙○○借用該手機，並在使用約2天後
    歸還、第2次向被告乙○○借用是在97年1月9日晚上7時許，
    因為隔天是伊生日，伊印象很深刻等語（見原審98年8月10
    日審判筆錄）。又證人周森吉於偵查中亦具結證稱：伊於97
    年過年前附近的1、2月，在林朝森家中喝酒時見過被告乙○
    ○，被告乙○○有拿1支手機給林朝森，但當時伊喝醉酒，
    只知道被告乙○○有借手機給林朝森等語（見偵查卷第9至
    10頁）；另證人張議霖於原審審理時亦具結證稱：97年1月9
    日晚上到林朝森臺中縣大里市○○路住處喝酒，因林朝森沒
    有手機，被告乙○○就拿1支暗色的手機給林朝森使用等語
    （見原審98年8月10日審判筆錄）。足認林朝森所證其先後
    向被告乙○○借用2次手機，最後1次係在97年1月9日晚間7
    時許，在上揭臺中縣大里市○○路住處向被告乙○○借用1
    支手機使用等情，堪認屬實，被告乙○○辯稱僅出借1次手
    機予林朝森，且該手機係其所有之手機而非系爭手機云云，
    不足採信。
  2.證人即共同被告林朝森於原審審理時再具結證稱：印象中第
    2次向被告乙○○借用之手機廠牌是摩托羅拉、外型是方形
    ，嗣被警察約詢後才知道就是系爭手機等語（見原審98年8
    月10日審判筆錄）。又證人周森吉於偵查中具結證稱：林朝
    森只有1支手機號碼，就是門號0000000000號等語（見偵查
    卷第10頁），核與卷附林朝森之門號0000000000號行動電話
    雙向通聯紀錄所顯示之系爭手機序號相符，且林朝森所描述
    手機之廠牌、外型，亦與系爭手機相符，有手機圖片在卷可
    佐，益徵被告乙○○於97年1月9日借予林朝森使用之手機，
    確為系爭手機無誤。被告乙○○辯稱未曾持有過系爭手機云
    云，應屬不實。
  3.再依卷附林朝森所有之手機門號0000000000號行動電話雙向
    通聯紀錄所示（見97年度偵字第10435號偵查卷第45至47頁
    ），自96年12月14日起至97年1月15日止，林朝森插入使用
    之該門號晶片卡之手機序號，並無被告乙○○所述其所有之
    銀色面板、黑色外殼，型號為摩托羅拉廠牌C139型、序號為
    000000000000000號之手機序號，益徵被告辯稱僅1次將自己
    所有而目前在臺灣臺中監獄暫為保管之序號00000000000000
    0號手機借予林朝森使用，並非屬實，不足採信。
  4.綜上所述，足見被告乙○○確實有於97年1月8日晚上9時30
    分後至翌（9）日晚間7時之間之某時，以不詳方式，自不詳
    姓名年籍之人收受系爭手機，之後方有可能在97年1月9日晚
    上7時許，將系爭手機借予林朝森使用。被告乙○○上開辯
    解，顯係畏罪卸責之詞，不足採信。本案事證明確，被告收
    受贓物犯行堪予認定。
二、核被告乙○○所為，係犯刑法第349條第1項之收受贓物罪。
    被告乙○○有如犯罪事實欄所載前科並已執行完畢，有臺灣
    高等法院被告前案紀錄表在卷可參，其於受有期徒刑執行完
    畢後，5年以內故意再犯本件有期徒刑以上之罪，為累犯，
    應依刑法第47條第1項之規定加重其刑。原審認被告罪證明
    確，依刑法第349條第1項、第41條第1項前段、第47條第1項
    ，刑法施行法第1條之1第1項、第2項前段，並審酌被告乙○
    ○素行不佳，及其犯罪之目的、本件贓物之價值非鉅，被告
    收受贓物使用對被害人回復財產權所生損害之程度、其犯罪
    手段、犯後否認犯行之態度，及其智識程度等一切情狀，量
    處有期徒刑4月，並諭知易科罰金之折算標準，核其認事用
    法並無違誤，量刑亦稱妥適。被告上訴意旨，仍執前詞否認
    犯行，指摘原判決不當，自無理由，應予駁回。
據上論結，應依刑事訴訟法第三百六十八條，判決如主文。
本案經檢察官甲○○到庭執行職務。
中    華    民    國    98    年    11    月    24    日
            刑事第十庭  審判長法  官  林  照  明
                              法  官  林  欽  章
                              法  官  郭  瑞  祥
上列正本證明與原本無異。
不得再上訴。
                              書記官  李  妍  嬅
中    華    民    國    98    年    11    月    24    日
附錄本案論罪科刑法條：
 中華民國刑法第349條
（普通贓物罪）
收受贓物者，處 3 年以下有期徒刑、拘役或 5 百元以下罰金。
搬運、寄藏、故買贓物或為牙保者，處 5 年以下有期徒刑、拘役
或科或併科 1 千元以下罰金。
因贓物變得之財物，以贓物論。


司法院資訊處製作；財團法人民間司法改革基金會備份。
